臺灣嘉義地方法院刑事判決
110年度易字第620號
公  訴  人  臺灣嘉義地方檢察署檢察官
被      告  李俊傑

上列被告因竊盜案件，經檢察官提起公訴（110年度偵字第10300
號），嗣於本院準備程序中，就被訴事實為有罪之陳述，經本院
告知簡式審判程序意旨，並聽取當事人之意見後，裁定進行簡式
審判程序，判決如下：
    主  文
乙○○犯攜帶兇器竊盜罪，累犯，處有期徒刑捌月。
未扣案之犯罪所得車牌號碼000-○○○○號普通重型機車壹台沒收，
於全部或一部不能沒收或不宜執行沒收時，追徵其價額。
    事  實
一、乙○○於民國110年9月17日晚間10時47分至11時4分之期間內
    ，騎乘車牌號碼000-000號普通重型機車前往嘉義縣○○市○○
    里○○○路00號之嘉義長庚紀念醫院單身宿舍機車停車場，竟
    意圖為自己不法之所有，基於竊盜之犯意，持其所有客觀上
    可供作兇器使用之一字螺絲起子1把，發動甲○○所有並停放
    於該處之車牌號碼000-0000號普通重型機車之電門並騎走而
    竊取之。嗣甲○○發覺遭竊，報警處理，經警調閱現場監視錄
    影器，始循線查悉上情。
二、案經甲○○訴由嘉義縣警察局朴子分局報告臺灣嘉義地方檢察
    署檢察官偵查起訴。
    理  由
一、本案被告乙○○所犯係死刑、無期徒刑、最輕本刑為3年以上
    有期徒刑以外之罪，其於準備程序中就被訴事實為有罪之陳
    述，經本院告知簡式審判程序之旨，並聽取檢察官及被告之
    意見後，裁定進行簡式審判程序。又依刑事訴訟法第273條
    之2、同法第159條第2項之規定，簡式審判程序不適用傳聞
    法則有關限制證據能力之相關規定，合先敘明。
二、前揭事實，業據被告於警詢、本院準備程序及審理時均坦承
    不諱（見嘉朴警偵字第1100019928號卷【下稱警卷】第1至3
    頁，本院易字卷第37、44頁），並經證人即告訴人甲○○於警
    詢時證述明確（見警卷第4至5頁），復有現場照片、監視錄
    影器翻拍照片、被告身穿衣物照片、棄贓地點照片、行車路
    線圖、車輛詳細資料報表等件在卷可稽（見警卷第9至19頁
    ），被告上開任意性自白核與事實相符，應堪採信。本案事
    證明確，被告之犯行堪可認定，應依法論科。
三、核被告所為，係犯刑法第321條第1項第3款之攜帶兇器竊盜
    罪。被告前因竊盜案件，經本院以105年度聲字第755號裁定
    定應執行刑為有期徒刑8月，於106年2月9日執行完畢等情，
    有臺灣高等法院被告前案紀錄表在卷可憑（見本院易字卷第
    9至19頁），其受徒刑之執行完畢後，5年以內故意再犯本案
    有期徒刑以上之罪，為累犯，審酌被告於上開案件執行完畢
    後，未能因此記取教訓，竟於5年以內再次犯本案同罪質之
    竊盜罪，足見被告對刑罰之反應力薄弱，又本案縱予加重最
    低本刑，本院於法定刑內所為之量刑尚屬合理，被告之人身
    自由並無因此遭受過苛侵害或超過其所應負擔罪責之情形，
    爰依刑法第47條第1項之規定及參酌司法院釋字第775號解釋
    意旨，加重其刑及最低本刑。爰以行為人之責任為基礎，審
    酌被告年值青壯，不思循正當途逕獲取財物，竟使用工具竊
    取甲○○所有之機車，造成他人財產損失及生活不便，所為實
    不足取，惟念及被告犯後坦承犯行，態度良好，兼衡被告所
    竊取物品之種類及數量為機車1台及該機車1台之價值、被告
    竊取物品之手段及潛在危險性、於本院審理時自承國中畢業
    之智識程度、已婚、育有1名未成年子女、入監服刑前業工
    之生活狀況（見本院易字卷第45頁）等一切情狀，量處如主
    文所示之刑，以示懲儆。
四、被告本案竊盜犯行之犯罪所得即車牌號碼000-0000號普通重
    型機車，未經扣案，迄今未尋獲而未實際合法發還被害人，
    此有電話記錄在卷可稽（見本院易字卷第23頁），爰依刑法
    第38條之1第1項前段、第3項之規定，諭知沒收，併諭知於
    全部或一部不能沒收或不宜執行沒收時，追徵其價額。又被
    告用以啟動電門之一字螺絲起子1把，未經扣案，且已遺失
    ，此經被告供承明確（見本院易字卷第37頁），是該等物品
    已非屬被告所有，目前是否仍存在亦有不明，亦無證據足認
    有被告以外之人無正當理由提供或有被告以外之人無正當理
    由取得，復審酌上開物品為市面上極易購得之物品，本身價
    值低微，揆諸刑法第38條之2第2項之規定，爰不諭知沒收或
    追徵。
據上論斷，應依刑事訴訟法第273條之1第1項、第299條第1項前
段，判決如主文。
本案經檢察官柯文綾提起公訴，檢察官徐鈺婷到庭執行職務。
中　　華　　民　　國　　111 　年　　3 　　月　　30　　日
　　　　　　　　　刑事第六庭　法　官　官怡臻
以上正本證明與原本無異。
如不服本判決應於收受判決後20日內向本院提出上訴書狀，並應
敘述具體理由；其未敘述上訴理由者，應於上訴期間屆滿後20日
內向本院補提理由書（均須附繕本）「切勿逕送上級法院」。告
訴人或被害人如對於本判決不服者，應具備理由請求檢察官上訴
，其上訴期間之計算係以檢察官收受判決正本之日期為準。
中　　華　　民　　國　　111 　年　　3 　　月　　30　　日
　　　　　　　　　　　　　　　書記官　李彥廷
附錄本案論罪科刑法條：
中華民國刑法第321 條
犯前條第1 項、第2 項之罪而有下列情形之一者，處6 月以上5
年以下有期徒刑，得併科50萬元以下罰金：
一、侵入住宅或有人居住之建築物、船艦或隱匿其內而犯之。
二、毀越門窗、牆垣或其他安全設備而犯之。
三、攜帶兇器而犯之。
四、結夥三人以上而犯之。
五、乘火災、水災或其他災害之際而犯之。
六、在車站、港埠、航空站或其他供水、陸、空公眾運輸之舟、
    車、航空機內而犯之。
前項之未遂犯罰之。